臺灣板橋地方法院交通事件裁定
原處分機關　交通部公路總局臺北區監理所蘆洲監理站
異　議　人　高賜堂
即受處分人
上列異議人因違反道路交通管理處罰條例案件，對於交通部公路
總局臺北區監理所蘆洲站民國100 年4 月7 日所為之北監蘆字第
裁46-DB0000000號裁決處分（原舉發案號：桃警局交字第DB0000
000 號），聲明異議，本院裁定如下：
    主  文
異議駁回。
    理  由
一、原處分意旨略以：異議人即受處分人高賜堂於民國100 年3
    月3 日15時25分許，騎乘車牌號碼IAW-112 號重型機車，行
    經桃園縣桃園市○○○路與蓮埔街口有燈光號誌管制之交岔
    路口處，由大興西路違規紅燈左轉蓮埔街，經警員攔停後當
    場製單舉發，原處分機關於100 年4 月7 日以北監蘆字第裁
    46-DB0000000號違反道路交通管理事件裁決書，依道路交通
    管理處罰條例第53條第1 項、第63條第1 項（裁決書漏載第
    3 款）規定，裁處罰鍰新臺幣（下同）1 千8 百元，記違規
    點數3 點等語。
二、異議意旨略以：異議人於上揭時間、地點，騎乘車牌號碼IA
    W-112 號普通重型機車行經大興西路欲左轉蓮埔街，先在該
    交岔路口蓮埔街待轉區停車，待蓮埔街交通號誌燈亮為綠燈
    後始騎乘機車進入蓮埔街，並未闖紅燈；且值勤員警並未運
    用蒐證器材，提出攝錄資料，原處分顯有明顯重大瑕疵云云
    ，爰依法聲明異議，請求撤銷原處分。
三、按道路交通標誌標線號誌設置規則第206 條第5 款第1 目規
    定「圓形紅燈」之行車管制號誌係表示禁止車輛通行，並不
    得超越停止線或進入路口。又按汽車駕駛人，行經有燈光號
    誌管制之交岔路口闖紅燈者，處1,800 元以上5,400 元以下
    罰鍰；汽車駕駛人有第53條所規定之情形者，除依原條款處
    罰鍰外，並予記違規點數3 點，道路交通管理處罰條例第53
    條第1 項、第63條第1 項第3 款分別定有明文。
四、經查：
  (一)本件異議人坦認於前揭時間、地點，騎乘車牌號碼IAW-112
    號普通重型機車，經警攔停開單舉發之事實，惟否認有何闖
    紅燈之違規行為，並以前揭情詞置辯，然異議人於前揭時間
    、地點駕車闖紅燈之過程，業據證人即舉發警員吳俊毅到庭
    證稱：當天伊在桃園市○○○路與蓮埔街口執行違規巡羅勤
    務，伊站立於蓮埔街上可以清楚辨識路口號誌之時相，當時
    大興西路之號誌已轉換為紅燈達5 、6 秒，伊看到異議人駕
    駛機車沿大興西路行駛至上開交岔路口後紅燈左轉至蓮埔街
    ，現場警員依規定將異議人攔下製單告發闖紅燈等語（見本
    院卷第22頁），足徵異議人辯稱其駕車通過前開路口時並無
    闖紅燈之行為云云，並非可採；又參酌證人吳俊毅於取締時
    所處之位置係在蓮埔街，距離上揭交岔口之交通號誌處約50
    公尺，適正面對異議人之行車方向，且其就本件異議人違規
    之過程證述綦詳，顯見其就本件異議人騎車違規闖紅燈之過
    程確屬親眼目睹，而應無誤判之虞，是其證詞堪予採認。況
    且，證人吳俊毅與異議人素不相識，亦無怨隙，要無僅為單
    純舉發異議人交通違規之事，即甘冒本身違犯刑事偽證罪責
    之風險，而設詞誣陷異議人之理，且交通警員製單舉發違規
    事實，本質上係公務員依法執行職務之行為，如有枉法構陷
    或為不實記載之行為，亦需負擔嚴厲之刑事責任，國家並以
    此擔保公務員能忠實執行職務，經核吳俊毅上開證述內容，
    並無存有顯然瑕疵或違背常情之處，益徵異議人於前揭時地
    ，確有駕車行經有燈光號誌管制交叉路口闖紅燈之違規行為
    ，洵堪認定。
  (二)又按交通警察製單舉發違反交通違規事實，本質上為行政處
    分，係公務員基於職務上之公權力，依法就特定之具體事件
    所為之具公法上效果之單方面行政行為，如無形式上顯然之
    瑕疵可指，基於公務員為公法上行為具有公信力之原則，該
    行政行為當可被推定為真正，其據以依法處分之事實認定亦
    為正確無誤，此與民事訴訟法第35 5條第2 項規定「文書依
    其程式及意旨得認作公文書，推定其為真正」之情形相同。
    本此公信原則，立法者乃賦予行政機關制定違反道路交通事
    件統一裁罰基準及處理細則，使執行勤務員警得當機處分，
    以達其維護交通秩序、安全之行政目的。況交通違規事件如
    闖紅燈、違規迴轉及超速等行為，多係發生於瞬間，且並非
    侷限於特定地點發生，倘非委由當場執行取締違規公務員之
    認識及判斷，且為立即之取締作為，僅憑科學儀器，實難以
    達成維持交通秩序之目的。從而，負責現場舉發取締員警之
    證詞，亦應得為判斷本件異議人是否有違規闖紅燈行為之佐
    證，並非當以提供違規之照片、錄影檔案，或以其他科學儀
    器蒐證為必要。是證人吳俊毅既已為上開證述明確，堪認異
    議人確有本件違規之事實，異議人雖否認違規，但迄未能就
    值勤員警本件舉發有何瑕疵或錯誤，提出證據方法以供本院
    調查審認，復查無其他足以懷疑證人所言不實之顯然瑕疵，
    則異議人空言以前揭情詞置辯，自不能推翻本件舉發之真實
    性。
五、綜上所述，本件異議人行經有燈光號誌管制之交岔路口違規
    闖紅燈之事實，堪予認定，原處分機關依道路交通管理處罰
    條例第53條第1 項之規定予以裁處罰鍰1,800 元，並依同條
    例第63條第1 項第3 款予以記違規點數3 點，於法自屬有據
    。異議人仍執前詞聲明異議，洵無理由，應予駁回。
據上論斷，應依道路交通案件處理辦法第18條，裁定如主文。
中    華    民    國    100     年    7   月  27      日
                     交通法庭法  官 黃繼瑜
以上正本證明與原本無異。
如不服本裁定，應於送達後5 日內，向本院提出抗告狀。
                             書記官 謝雪紅
中    華    民    國   100    年    7     月    27    日